it: Tipo di bobina compatibile: Spoletta; Fuso; Rocchetto (stile macchina da cucire); Altro
fr: Type de bobine compatible: Canette; Fusette; Bobine (style machine à coudre); Autre
lt-LT: Suderinamo tipo ritė: Audimo šeivutė (Pirn); Vamzdelis (Quill); Ritė (siuvimo mašinos stiliaus); Kita
ko: 호환 보빈 유형: 펀; 퀼; 실패(재봉틀 스타일); 기타
es: Tipo de bobina compatible: Canilla; Canilla (quill); Carrete (estilo máquina de coser); Otro
zh-CN: 适用纡子类型: 纡子; 纱管; 线轴（缝纫机样式）; 其他
zh-TW: 相容線軸類型: 緯紗管; 紡筒; 線軸 (縫紉機款式); 其他
vi: Loại suốt chỉ tương thích: Suốt chỉ nhỏ; Suốt chỉ hình thoi; Cuộn chỉ (kiểu máy may); Khác
th: ประเภทกระสวยที่ใช้งานร่วมกันได้: หลอดด้าย (Pirn); หลอดด้ายกระสวย; แกนด้าย (แบบจักรเย็บผ้า); อื่นๆ
nb: Kompatibel spoletype: Spole; Spole; Trådsnelle (symaskinstil); Annet
pt-BR: Tipo de bobina compatível: Espula; Bobina; Carretel (estilo máquina de costura); Outro
sv: Kompatibel bobintyp: Spolpipa; Vävspole; Trådrulle (symaskinsmodell); Övrigt
en: Compatible bobbin type: Pirn; Quill; Spool (sewing-machine style); Other
cs: Kompatibilní typ cívky: Útek; Cívka; Špulka (typ pro šicí stroje); Ostatní
nl: Compatibel spoeltype: Inslagspoel; Spoel; Klos (naaimachinestijl); Overige
pl: Zgodny typ cewki: Szpulka wątkowa; Cewka; Szpulka (w stylu maszyny do szycia); Inny
ja: 対応ボビンタイプ: パーン; クイル; スプール (ミシンスタイル); その他
tr: Uyumlu masura tipi: Masura; İplik makarası; Makara (dikiş makinesi tarzı); Diğer
hu: Kompatibilis orsótípus: Vetélőorsó; Cséve; Orsó (varrógép stílusú); Egyéb
sl-SI: Združljiva vrsta vretena: Cevka (pirn); Tuljavec (quill); Kolut (slog šivalnega stroja); Drugo
pt-PT: Tipo de bobina compatível: Canelete; Espula; Carreto (estilo máquina de costura); Outro
sk-SK: Kompatibilný typ cievky: Cievka (pirn); Palička (quill); Cievka (štýl šijacieho stroja); Iné
fi: Yhteensopiva puolan tyyppi: Käämi; Puola; Lankarulla (ompelukonetyylinen); Muu
ro-RO: Tip de bobină compatibil: Teavă (pirn); Mosorel; Bobină (tip mașină de cusut); Altele
ru: Совместимый тип шпульки: Шпуля для челнока; Шпулька-трубочка; Катушка (для швейной машины); Другое
hr-HR: Kompatibilna vrsta špule: Cijevčica; Cijevka; Špula (stil šivaćeg stroja); Ostalo
de: Kompatibler Garnspulentyp: Pirn; Spule (Quill); Spule (Nähmaschinen-Typ); Sonstige
da: Kompatibel spoletype: Pindspole; Skydespole; Spole (symaskinestil); Andet
el: Συμβατός τύπος μπομπίνας: Μασούρι; Πηνίο; Καρούλι (τύπου ραπτομηχανής); Άλλο
bg-BG: Съвместим тип калерка: Шпула (pirn); Цевичка (quill); Макара (тип шевна машина); Друго